臺灣宜蘭地方法院刑事判決　　　　　　　96年度交易字第16號
公　訴　人　臺灣宜蘭地方法院檢察署檢察官
被　　　告　甲○○
上列被告因業務過失致死案件，經檢察官聲請簡易判決處刑（95
年度偵字第3041號），本院羅東簡易庭認不宜以簡易判決處刑，
移送本院適用通常訴訟程序審理，嗣於本院準備程序進行中，被
告先就被訴事實為有罪之陳述，經裁定進行簡式審判程序，本院
判決如下：
    主  文
甲○○從事業務之人，因業務上之過失致人於死，處有期徒刑捌
月。
    事  實
一、甲○○受僱於臺灣通運倉儲股份有限公司，為該公司蘇澳分
    公司之司機，平日以駕駛營業曳引車為業，為從事駕駛業務
    之人。甲○○於民國95年6月10日15時13分許，駕駛車號JF
    —635號營業曳引車，自臺灣水泥股份有限公司蘇澳廠載完
    貨出廠，沿宜蘭縣蘇澳鎮○○路長安橋往蘇港路方向行駛，
    途經長安橋時，本應注意橋樑不得臨時停車及起駛前應顯示
    方向燈，注意前後左右有無車輛行人，並應讓行進中車輛行
    人優先通行，且依當時日間自然光線、柏油路面、路面無缺
    陷、無障礙物、視距良好等情形，並無不能注意之情事，詎
    其竟疏未注意及此，先於長安橋違規臨時停車後，又未停讓
    左後行進中車輛先行，即貿然起步，適林堂無照騎駛車牌
    號碼HNC－825號重型機車自同向車道之左後側駛近時亦疏未
    注意車前狀況，二車遂發生碰撞，導致林堂因而人車倒地
    ，且因此而受有頭部挫傷、腦出血等傷害，經送醫急救後，
    仍於95年7月1日7時33分因腦內出血而不治死亡。甲○○肇
    事後，於有偵查權限之機關及公務員發覺其犯罪前，即主動
    打電話報警，且向警員自承肇事並自願接受裁判。
二、案經林堂之子丁○○、丙○○、乙○○告訴及臺灣宜蘭地
    方法院檢察署檢察官相驗後偵查聲請簡易判決處刑，本院羅
    東簡易庭認不宜以簡易判決處刑，移送本院適用通常訴訟程
    序審理，嗣於本院準備程序進行中，被告先就被訴事實為有
    罪之陳述，經裁定進行簡式審判程序。
    理  由
一、上揭犯罪事實，業據被告甲○○於本院審理時坦承不諱，核
    與證人即被害人林堂之子丁○○指訴林堂因車禍受傷不
    治死亡之情節相符，復有道路交通事故現場圖、道路交通事
    故調查報告表、JF—635號營業曳引車行車執照、甲○○汽
    車駕駛執照、證號查詢機車駕駛人資料、行車紀錄器記錄紙
    、羅東博愛醫院診斷證明書各1件及事故現場照片11張在卷
    可稽。而被害人林堂確因本件車禍導致受有頭部挫傷、腦
    出血等傷害，經送醫急救後，仍於95年7月1日7時33分因腦
    內出血而不治死亡等情，業經臺灣宜蘭地方法院檢察署檢察
    官會同法醫師相驗屬實，並製有相驗筆錄、相驗屍體證明書
    、驗斷書各1件及相驗照片10張附卷足憑。
二、按橋樑不得臨時停車；起駛前應顯示方向燈，注意前後左右
    有無障礙或車輛行人，並應讓行進中車輛行人優先通行，道
    路交通安全規則第111條第1項第1款、第89條第1項第6款分
    別定有明文，被告甲○○為已考領駕駛執照之職業駕駛人，
    對此實難諉稱不知，其駕車行經肇事地點之宜蘭縣蘇澳鎮○
    ○路長安橋時，本應注意遵守上開規定，且依卷附前揭道路
    交通事故調查報告表所載，於事故當時為日間自然光線、柏
    油路面、路面無缺陷、無障礙物、視距良好等情形，並無不
    能注意之情事，被告竟疏未注意及此，先於長安橋違規臨時
    停車後，又未停讓左後行進中車輛先行，即貿然起步，因而
    與左後側林堂所騎駛之機車發生碰撞，肇致本件車禍發生
    ，其駕駛行為顯有過失。且本件車禍經送臺灣省基宜區車輛
    行車事故鑑定委員會鑑定肇事責任，其鑑定結果亦認為「甲
    ○○駕駛半聯結車於橋樑處違停後起步，未停讓左後行進中
    車輛先行，致與林堂之車擦撞，為肇事主因。」，此有該
    鑑定委員會基宜區字950356號案鑑定意見書附卷可參，由此
    ，益徵被告駕駛行為確有過失。至於上開鑑定意見雖另認為
    「林堂無照駕駛重機車，未注意車前狀況，致與甲○○之
    車擦撞，為肇事次因。」，然此一被害人之過失，並不能解
    免被告所應負之前揭過失責任，附此敘明。
三、被害人林堂確實因本件車禍受傷而不治死亡，且被告甲○
    ○就本件車禍之發生確實有過失等事實，均已認定在前，是
    被告之過失行為與被害人之死亡間，顯具有相當因果關係。
四、綜上所述，足徵被告首揭自白確與事實相符，本件事證已臻
    明確，被告之犯行堪予認定，應依法論科。
五、被告甲○○為營業曳引車司機，係從事駕駛業務之人，其駕
    駛車號JF—635號營業曳引車載運貨物途中肇事，導致被害
    人林堂死亡，核其所為係犯刑法第276條第2項之業務過失
    致人於死罪（起訴書誤繕為刑法第27 6條第1項過失致死罪
    ，業經蒞庭檢察官當庭更正為刑法第276條第2項之業務過失
    致人於死罪。）。被告肇事後，於有偵查權限之機關及公務
    員發覺其犯罪前，即主動打電話報警，且向警員自承肇事並
    自願接受裁判之事實，業據被告於本院審理時陳明在卷，並
    有宜蘭縣警察局道路交通事故肇事人自首情形紀錄表1件附
    卷可參，是被告已符自首之要件，爰依刑法第62條前段之規
    定減輕其刑。茲審酌被告之品行、智識程度、身為職業駕駛
    人，於駕駛營業曳引車時未善盡注意義務，嚴重危害用路人
    之安全，更肇致被害人死亡之結果，犯罪情節匪淺；犯罪後
    雖自首坦承犯行，惟尚未與被害人家屬達成和解，尚未賠償
    被害人家屬精神及財產上之損害等一切情狀，量處如主文所
    示之刑，以資警懲。
據上論斷，應依刑事訴訟法第452條、第273條之1第1項、第299
條第1項前段，刑法施行法第1條之1，刑法第276條第2項、第62
條前段，判決如主文。
本案經檢察官吳志成到庭執行職務。
中　　華　　民　　國　　96　　年　　4　　月　　24　　日
                  刑事第三庭法  官  劉家祥
以上正本證明與原本無異。
如不服本判決應於收受本判決後10日內向本院提出上訴書狀，其
未敘述上訴理由者，並得於提起上訴後10日內向本院補提理由書
狀(均須按他造當事人之人數附繕本)「切勿逕送上級法院」。
                            書記官  邱淑秋
中　　華　　民　　國　　96　　年　　4 　　月　　25　　日
附錄本案論罪科刑法條全文：
刑法施行法第1條之1。
中華民國九十四年一月七日刑法修正施行後，刑法分則編所定罰
金之貨幣單位為新臺幣。
九十四年一月七日刑法修正時，刑法分則編未修正之條文定有罰
金者，自九十四年一月七日刑法修正施行後，就其所定數額提高
為三十倍。但七十二年六月二十六日至九十四年一月七日新增或
修正之條文，就其所定數額提高為三倍。
刑法第276條第2項。
從事業務之人，因業務上之過失犯前項之罪者，處 5 年以下有期
徒刑或拘役，得併科 3 千元以下罰金。
